---
title: "Indicators"
output: html_notebook
---
#Initial SETUP
```{r}
#clean
rm(list = ls())
sessionInfo()

# Set the working directory
setwd("C:/Users/srgen/OneDrive/Documentos/Applied Economics/Econometrics/Econometrics II class/Corona EcoII-2/Homework/Paper equipo")
getwd()

#Library setup
libs <- c("WDI", "forecast", "ggplot2", "portes", "tseries", "vars", "FactoMineR")
class(libs)
length(libs)
for (i in libs) {
  if(!is.element(i,.packages(all.available = TRUE))) {
    install.packages(i,repos="https://cran.revolutionanalytics.com/")
  }
  library(i,character.only = TRUE)
}

# path 
path <-"C:/Users/srgen/OneDrive/Documentos/Applied Economics/Econometrics/Econometrics II class/Corona EcoII-2/Homework/Paper equipo/"
# some functions
source(paste(path, "functions.r", sep = ""))
```
#Indicators:
 #LLG
LEV: FIRST
NAME: "Liquid liabilities to GDP (%)"
CODE: "GFDD.DI.05"
 #PCDM
LEV: SECOND
NAME:  "Private credit by deposit money banks and other financial institutions to GDP (%)"
CODE: "GFDD.DI.12"
 #DCFS
LEV: THIRD
NAME:  "Domestic credit provided by financial sector (% of GDP)"
CODE: "FS.AST.DOMS.GD.ZS"
 #DCPS
LEV: FOURTH
NAME:  "Domestic credit to private sector (% of GDP)"
CODE:  "FS.AST.PRVT.GD.ZS"
 #M2
LEV: NO
NAME: Masa Monetaria con respecto al PIB
CODE: "FM.LBL.BMNY.GD.ZS
 #GDPMX
LEVL:No
COL: 
NAME: "GDP per capita (constant 2010 US$)"
CODE: ""NY.GDP.PCAP.KD""
 #GDPUS
LEVL:No
NAME: "GDP per capita (constant 2010 US$)"
CODE: ""NY.GDP.PCAP.KD"
#GCF
NAME:"Gross capital formation (% of GDP)" 
CODE: "NE.GDI.TOTL.ZS" 

library("WDI") for World Bank Development Indicators for R  https://github.com/vincentarelbundock/WDI
How to look for data:
WDIsearch('gdp.*capita.*constant')

```{r}
#import DataFrame
LLG<-WDI(indicator = c("GFDD.DI.05"), country=c('MX'), start=1961, end=2016)
PCDM<-WDI(indicator = c('GFDD.DI.12'), country=c('MX'), start=1961, end=2016)
DCFS<-WDI(indicator = c("FS.AST.DOMS.GD.ZS"), country=c('MX'), start=1961, end=2016)
DCPS<-WDI(indicator = c("FS.AST.PRVT.GD.ZS"), country=c('MX'), start=1961, end=2016)
M2<-WDI(indicator = c("FM.LBL.BMNY.GD.ZS"), country=c('MX'), start=1961, end=2016)
GDPMX<-WDI(indicator = c("NY.GDP.PCAP.KD"), country=c('MX'), start=1961, end=2016)
GDPUS<-WDI(indicator = c("NY.GDP.PCAP.KD"), country=c('US'), start=1961, end=2016)
GCF<-WDI(indicator = c("NE.GDI.TOTL.ZS"), country=c('MX'), start=1961, end=2016)

#reArrange
names(LLG)<-c("code", "C","LLG","yr")
LLG<-LLG[order(LLG$yr),]
names(PCDM)<-c("code", "C","PCDM","yr")
PCDM<-PCDM[order(PCDM$yr),]
names(DCFS)<-c("code", "C","DCFS","yr")
DCFS<-DCFS[order(DCFS$yr),]
names(DCPS)<-c("code", "C","DCPS","yr")
DCPS<-DCPS[order(DCPS$yr),]
names(M2)<-c("code", "C","M2","yr")
M2<-M2[order(M2$yr),]
names(GDPMX)<-c("code", "C","GDPMX","yr")
GDPMX<-GDPMX[order(GDPMX$yr),]
names(GDPUS)<-c("code", "C","GDPUS","yr")
GDPUS<-GDPUS[order(GDPUS$yr),]
names(GCF)<-c("code", "C","GCF","yr")
GCF<-GCF[order(GCF$yr),]
```
# Construcción de Serie de Tiempo
```{r}
ts<-cbind(LLG$LLG, PCDM$PCDM, DCFS$DCFS, DCPS$DCPS, M2$M2, GDPMX$GDPMX, GDPUS$GDPUS, GCF$GCF)
ts<-ts((ts), names=c("LLG","PCDM", "DCFS", "DCPS","M2", "GDPMX", "GDPUS", "GCF"), start= min(GDPMX$yr), end=max(GDPMX$yr), frequency=1)
head(ts)
ts.plot(scale((ts)),col=c(1,2,3,4,5,6,7,8), lwd=c(4,1,1,1,1,1,1,4))
legend("top", colnames(ts), col = c(1:7), lty = 1)
cor(ts)
```
# RAiz Unitaria a todas las series.
Todas son I(1)
```{r}
adf_mat <- matrix(0, ncol(ts), 2)
rownames(adf_mat) <- colnames(ts)
colnames(adf_mat) <- c("levels", "fd")

for(i in 1 : ncol(ts)){
  adf_mat[i,"levels"] <- adf(ts[,i], "none")$p.value
  adf_mat[i,"fd"] <- adf(diff(ts[,i]), "none")$p.value
}
adf_mat
```
# Serie de Tiempo para índice financiero
```{r}
tsf<-cbind(LLG$LLG, PCDM$PCDM, DCFS$DCFS, DCPS$DCPS)
tsf<-ts(scale(tsf),names=c("LLG","PCDM", "DCFS", "DCPS"), start= min(PCDM$yr), end=max(PCDM$yr), frequency=1)
head(tsf)
ts.plot((tsf),  col=c(1,2,3,4), lwd=c(5,2,2,2))
legend("top", colnames(tsf), col = c(1:4), lty = 1)
```
# RAiz Unitaria a series financieras.
Todas son I(1)
```{r}
adf_matf <- matrix(0, ncol(tsf), 2)
rownames(adf_matf) <- colnames(tsf)
colnames(adf_matf) <- c("levels", "fd")

for(i in 1 : ncol(tsf)){
  adf_matf[i,"levels"] <- adf(tsf[,i], "none")$p.value
  adf_matf[i,"fd"] <- adf(diff(tsf[,i]), "none")$p.value
}
adf_matf
```
# Construccion del Indice
Indice de Componenetes comunes
Obtenemos 6 componentes (eigenvalores), la segunda columa nos aporta la contribución del eigenvalor.
```{r}
pc1<-PCA(tsf, scale.unit=FALSE, ncp=4, graph = FALSE)
head(pc1$eig)
head(pc1$var$contrib)
```
# Findex
```{r}
findex<-(tsf[,1] * (pc1$var$contrib[1,1]/100)) + (tsf[,2]*(pc1$var$contrib[2,1]/100)) +(tsf[,3]*(pc1$var$contrib[3,1]/100))+(tsf[,4]*(pc1$var$contrib[4,1]/100))
head(findex)
ts.plot(findex, col=2, lwd=3)
```
# Estimacion del Modelo con el Indice financiero
usar findex, GDPMX, GDPUS, 
```{r}
f<-cbind(GDPMX$GDPMX, findex, GDPUS$GDPUS)
head(f)
f<-ts(f, names=c("GDPMX", "findex", "GDPUS"), start= min(PCDM$yr), end=max(PCDM$yr), frequency=1)
ts.plot(scale(f), col=c(1,2,3,4), lwd=c(2,2,2,5))
legend("top", colnames(f), col = c(1:4), lty = 1)
head(f)
#f<-cbind(GDPMX$GDPMX, findex,GDPUS$GDPUS)
#f<-ts(f,start= min(PCDM$yr), end=max(PCDM$yr), frequency=1)
#ts.plot(scale(f), col=c(1,2,3), lwd=c(2,2,2))
```
# Prueba de Raíz unitaria
Verificamos que son I(1)

```{r}
adf_matm <- matrix(0, ncol(f), 2)
rownames(adf_matm) <- colnames(f)
colnames(adf_matm) <- c("levels", "fd")

for(i in 1 : ncol(f)){
  adf_matm[i,"levels"] <- adf(f[,i], "none")$p.value
  adf_matm[i,"fd"] <- adf(diff(f[,i]), "none")$p.value
}
adf_matm

```
# Estimar 
La estimación sera con US GDP como variable de control
```{r}
p <- VARselect(f,lag.max=12, type = "const")$selection["HQ(n)"]
p
# estimamos el VAR
varf <- VAR(f, p = p, type = "const")
summary(varf)
roots(varf)
```
# Estimacion de los residuales.
Los residuales son I(0) por lo tanto, podemos confirmar que las series están cointegradas.
Indice no significativo.
```{r}
regref<-lm(f[,"GDPMX"]~f[,"findex"]+f[,"GDPUS"])
summary(regref)
ts.plot(regref$residuals)
adf(resid(regref))

```
# Pruebas de diagnóstico
No tenemos problmeas de ARCH
Tampoco tenemos problemas de Autocorrelación Serial
Hay normalidad en los residuos del modelo.
```{r}
normality.test(varf)
arch.test(varf)
serial.test(varf)
```
# Analisis de Causalidad
Analizar si la causalidad tiene una representación económica en este ejericicio
```{r}
#causality(varf,cause=c("findex", "GDPUS"))
causalidad <- matrix(0, ncol(f),1)
rownames(causalidad) <-colnames(f)
for (i in 1 : ncol(f)) {
 causalidad[i,] <-causality(varf, cause =colnames(f)[i])$Granger$p.value
}
causalidad
```
# Funcion impulso respuesa
Las graficas no convergen a 0
```{r}
#PLOT de respuesta impulso
opp <- par(mfrow = c(1,1))
for(i in 1 : 2){
  plot(irf(varf, impulse = colnames(f)[i+1], response = "GDPMX"),
    main = colnames(f)[i+1])
}
par(opp)
```
# VEC
Como vemos que la raíz unitaria es muy cercano a 1, vamos a implementar el procedimiento de Johansen para encontrar VEC.
Las series no cointegran. 
```{r}
johaf <- ca.jo(f, type="eigen", ecdet = "const", K = p)
summary(johaf)
```


